---
title: "Final Exam ADD"
author: "Rania Prastyka"
date: "2023-12-19"
output: html_document
---

```{r}
dataset_uas <- read_excel("D:/dataset_uas.xlsx")
```
```{r}
View(dataset_uas)
```
```{r}
summary(dataset_uas)
```
#Menambah variable independen jumlah fasilitas kesehatan jiwa yang mempengaruhi jumlah layanan kesehatan untuk masing-masing jenis kegiatan
```{r}
dataset_uas$jumlah_fasilitas_kesehatan_jiwa <- c(5, 8, 12, 6, 10, 15, 7, 9, 11, 8, 14, 20, 22, 9, 6, 16, 25, 12, 7, 8, 13, 15, 10)
View(dataset_uas)
```
#menampilakan summary baru untuk dataset_uas setelah ditambahkan variable baru
```{r}
summary(dataset_uas)
```
##Membuat scatter plot untuk melihat hubungan antara jumlah fasilitas kesehatan jiwa dengan jumlah layanan kesehatan yang dilakukan
```{r}
plot(dataset_uas$jumlah_fasilitas_kesehatan_jiwa, dataset_uas$psikotest, type='p', col='blue')
plot(dataset_uas$jumlah_fasilitas_kesehatan_jiwa, dataset_uas$konsultasi, type='p', col='blue')
plot(dataset_uas$jumlah_fasilitas_kesehatan_jiwa, dataset_uas$elektromedik, type='p', col='blue')
plot(dataset_uas$jumlah_fasilitas_kesehatan_jiwa, dataset_uas$psikoterapy, type='p', col='blue')
plot(dataset_uas$jumlah_fasilitas_kesehatan_jiwa, dataset_uas$play_therapy, type='p', col='blue')
```
#Mencari korelasi variabel jumlah fasilitas kesehatan jiwa dengan jumlah layanan yang dilakukan
```{r}
selected_cols <- c("jumlah_fasilitas_kesehatan_jiwa", "psikotest", "konsultasi", "elektromedik", "psikoterapy", "play_therapy")
cor_fasilitas <- cor(dataset_uas[, selected_cols])
cor_fasilitas
```
```{r}
library(corrplot)
corrplot(cor_fasilitas,method='color')
corrplot(cor_fasilitas,method='number', number.digits=2)
corrplot(cor_fasilitas,method='number', number.digits=2, bg='green')
```
```{r}
model <- lm(`jumlah_fasilitas_kesehatan_jiwa` ~ `psikotest`+ `konsultasi`+ `elektromedik`+ `psikoterapy` + `play_therapy`,  data = dataset_uas)
summary(model)
```
```{r}
model_1 <- lm(`jumlah_fasilitas_kesehatan_jiwa` ~ `psikotest`, data=dataset_uas)
summary(model_1)
```
```{r}
plot(model_1$residuals ~ dataset_uas$`psikotest`)
abline(h = 0, lty =3)
qqnorm(model_1$residuals)
qqline(model_1$residuals)
```
```{r}
model_2 <- lm(`jumlah_fasilitas_kesehatan_jiwa` ~ `konsultasi`, data=dataset_uas)
summary(model_2)
```
```{r}
plot(model_2$residuals ~ dataset_uas$`konsultasi`)
abline(h = 0, lty =3)
qqnorm(model_2$residuals)
qqline(model_2$residuals)
```
```{r}
model_3 <- lm(`jumlah_fasilitas_kesehatan_jiwa` ~ `elektromedik`, data=dataset_uas)
summary(model_3)
```
```{r}
plot(model_3$residuals ~ dataset_uas$`elektromedik`)
abline(h = 0, lty =3)
qqnorm(model_3$residuals)
qqline(model_3$residuals)
```
```{r}
model_4 <- lm(`jumlah_fasilitas_kesehatan_jiwa` ~ `psikoterapy`, data=dataset_uas)
summary(model_3)
```
```{r}
plot(model_4$residuals ~ dataset_uas$`psikoterapy`)
abline(h = 0, lty =3)
qqnorm(model_4$residuals)
qqline(model_4$residuals)
```
```{r}
model_5 <- lm(`jumlah_fasilitas_kesehatan_jiwa` ~ `play_therapy`, data=dataset_uas)
summary(model_3)
```
```{r}
plot(model_5$residuals ~ dataset_uas$`play_therapy`)
abline(h = 0, lty =3)
qqnorm(model_5$residuals)
qqline(model_5$residuals)
```
```{r}
correlation <- cor(dataset_uas$`jumlah_fasilitas_kesehatan_jiwa`, dataset_uas$`psikotest`)
```

#Mencari Outliers
```{r}
z_scores_psikotest <- scale(dataset_uas$psikotest)
```
```{r}
outliers_psikotest <- which(abs(z_scores_psikotest) > 2)
```
```{r}
dataset_uas[outliers_psikotest, ]
```
```{r}
# Hitung IQR untuk variabel psikotest
Q1_psikotest <- quantile(dataset_uas$psikotest, 0.25)
Q3_psikotest <- quantile(dataset_uas$psikotest, 0.75)
IQR_psikotest <- Q3_psikotest - Q1_psikotest
```
```{r}
# Tentukan batas bawah dan batas atas untuk outlier
lower_bound_psikotest <- Q1_psikotest - 1.5 * IQR_psikotest
upper_bound_psikotest <- Q3_psikotest + 1.5 * IQR_psikotest
```
```{r}
# Identifikasi outlier pada variabel psikotest
outliers_psikotest <- which(dataset_uas$psikotest < lower_bound_psikotest | dataset_uas$psikotest > upper_bound_psikotest)

# Tampilkan observasi yang dianggap sebagai outlier pada variabel psikotest
dataset_uas[outliers_psikotest, ]
```







